# 长期股权投资

提问人：LUNTUS 时间：2021-01-30 19:33:08
A公司根据集团文件要求， 2020 年 10 月将原孙公司C公司（全资）划转为A公司的全资子公司;原孙公司C公司系往年度由集团内的其他公司划转到A公司的全资子公司B公司名下（即C公司成为A公司的孙公司），合并报表层面按同一控制下处理。求助陈版主： 2020 年将原孙公司C公司（全资）划转为A公司的全资子公司，①A公司单户层面的账务处理，借：长期股权投资-C公司，贷：资本公积（视同往年度C公司无偿划入时所对应的资本公积计入到A公司名下），这样处理是否合适，另外是否需要将A公司对B公司的长投进行调整，个人理解为需要处理，因为B公司将C公司划出后，净资产相对应的也减少了，再用原来的长投对应B公司的净资产差异很大，如需处理，请指点下如何处理②B公司单户层面账务处理，借：资本公积，贷：长期股权投资-C公司（将往年度C公司无偿划入时所对应的资本公积冲回），这样处理是否合适，另外对于C公司 2020 年1-10月的利润表是否要进行并表。处置C公司股权，B公司合并层面是否会产生投资收益或资本公积
③合并报表层面，继续按同一控制下处理，只是需将C公司在合并层面进行抵消，这样处理是否合适，合并层面是否会产生资本公积

回答人：chenyiwei
1 、A公司单户层面的账务处理：按照B公司层面对C长投的原账面价值：借：长期股权投资——C，贷：长期股权投资——B。
2 、B公司单户报表层面：按划出对C长期股权投资的原账面价值，借：资本公积——资本溢价，贷：长期股权投资——C；合并报表层面：按划出的C净资产金额做上述分录。
3 、A的合并报表层面：属于集团内部划转，应完全消除其影响。